臺灣臺中地方法院民事裁定
110年度消債職聲免字第31號
聲  請  人
即債務人    曾佩瑜  



代  理  人  金勝龍    寄臺中○○00000○○○
相  對  人
即債權人    台北富邦商業銀行股份有限公司

法定代理人  程耀輝  


相 對 人   
即債權人    國泰世華商業銀行股份有限公司

法定代理人  郭明鑑  
代  理  人  王行正  
相 對 人   
即債權人    兆豐國際商業銀行股份有限公司

法定代理人  張兆順  
代  理  人  林勵之  
相 對 人   
即債權人    花旗(台灣)商業銀行股份有限公司


法定代理人  莫兆鴻  
代  理  人  陳正欽  


相 對 人   
即債權人    玉山商業銀行股份有限公司


法定代理人  黃男州  
代  理  人  朱逸君  
相 對 人   
即債權人    台新國際商業銀行股份有限公司

法定代理人  尚瑞強  


相 對 人   
即債權人    萬榮行銷股份有限公司

法定代理人  劉五湖  


相 對 人   
即債權人    滙誠第二資產管理股份有限公司

法定代理人  莊仲沼  


相 對 人   
即債權人    立新資產管理股份有限公司

法定代理人  楊子汀  


相 對 人   
即債權人    滙誠第一資產管理股份有限公司

法定代理人  莊仲沼  


相 對 人   
即債權人    勞動部勞工保險局

代  表  人  鄧明斌  



上列當事人間消費者債務清理事件，債務人聲請清算，經開始清
算及終止清算程序後，本院裁定如下：
    主    文
債務人曾佩瑜應予免責。
    理    由
一、按法院為終止或終結清算程序之裁定確定後，除別有規定外
    ，應以裁定免除債務人之債務，消費者債務清理條例第132
    條定有明文。而法院裁定開始清算程序後，債務人有薪資、
    執行業務所得或其他固定收入，扣除自己及依法應受其扶養
    者所必要生活費用之數額後仍有餘額，而普通債權人之分配
    總額低於債務人聲請清算前二年間，可處分所得扣除自己及
    依法應受其扶養者所必要生活費用之數額者，法院應為不免
    責之裁定。但債務人證明經普通債權人全體同意者，不在此
    限；債務人有下列各款情形之一者，法院應為不免責之裁定
    。但債務人證明經普通債權人全體同意者，不在此限：於
    七年內曾依破產法或本條例規定受免責。隱匿、毀損應屬
    清算財團之財產，或為其他不利於債權人之處分。捏造債
    務或承認不真實之債務。聲請清算前二年內，因消費奢侈
    商品或服務、賭博或其他投機行為，所支出之總額逾該期間
    可處分所得扣除自己及依法應受其扶養者所必要生活費用之
    半數，或所負債務之總額逾聲請清算時無擔保及無優先權債
    務之半數，而生開始清算之原因。於清算聲請前一年內，
    已有清算之原因，而隱瞞其事實，使他人與之為交易致生損
    害。明知已有清算原因之事實，非基於本人之義務，而以
    特別利於債權人中之一人或數人為目的，提供擔保或消滅債
    務。隱匿、毀棄、偽造或變造帳簿或其他會計文件之全部
    或一部，致其財產之狀況不真確。故意於財產及收入狀況
    說明書為不實之記載，或有其他故意違反本條例所定義務之
    行為。同條例第133條、134條有明文規定。是故，法院為終
    止或終結清算程序之裁定確定後，除有消費者債務清理條例
    第133條、134條各款所定之情形者，法院應為不免責之裁定
    外，法院即應以裁定免除債務人之債務。
二、債務人曾佩瑜（下稱債務人）前於民國108年6月25日聲請清
    算，本院於109年4月15日以109年度消債清字第24號裁定開
    始清算程序。嗣經本院司法事務官執行清算，於110年7月20
    日以110年度司執消債清字第38號裁定終結本件清算程序，
    並經確定，此有本院109年度消債清字第24號、109年度司執
    消債清字第38號等民事裁定、債權表及相關卷證可憑。是依
    首揭規定，本院應依職權裁定債務人是否免責，經本院詢問
    全體無擔保債權人，對於債務人是否應予免責乙節表示意見
    ，債權人均未表示同意債務人免責。
三、經查：
㈠、債務人不具消債條例第133條之說明：
    債務人於109年4月15日裁定開始清算起迄今，並無工作，自
    該日至109年12月底之每月固定收入為領取身障補助5065元
    ，計算自本件裁定開始清算109年4月15日迄至110年10月14
    日止，該期間之固定身障補助及其他行政院給付款項之全部
    收入合計為新臺幣105023元，平均月收入為5835元（計算式
    ：105023/18=5835，元以下四捨五入），扣除該期間債務人
    自己之必要生活費用支出每月14121元（低於台中市政府公
    告109、110年當地地區每人每月最低生活費用1.2倍計算之
    必要生活費用17516元），並無餘額，不足之數由配偶支應
    等情，業據債務人陳報在卷（參見消債職聲免卷110年10月1
    9日陳報狀），復有債務人之存摺明細、台中市政府社會局
    函（參見消債職聲免卷第10至12、36至38頁）、109年財政
    部國稅局核發之綜合所得稅各類所得資料清單、勞工保險被
    保險人投保資料表、稅務電子閘門財產所得調件明細表、勞
    保局被保險人投保資料查詢可參（消債職聲免卷第41、47、
    5、6頁），互核相符，佐以其每月必要生活費用支出，低於
    台中地區最低必要生活費用支出之1.2倍（即 109、110年為
    每月17516元），所述應堪採憑尚堪採信。則債務人於法院
    裁定開始清算後，其收入扣除支出既無餘額，當不具消債條
    例第133條所定之應不免責事由甚明。
㈡、債務人不具消債條例第134條之說明：
    再查債權人雖稱：不同意免責云云，惟未提出債務人有何具
    有其他消債條例第134條事由之證據，或債務人有於聲請清
    算前二年內有刷卡消費奢侈商品或服務之證據，所述尚難遽
    採。各債權人既均未提出債務人其他具有消債條例第134條
    不應免責事由之事證，本院依職權亦未查得債務人具有消債
    條例第134條各款所列不應免責之情形，自無從認定債務人
    具有消債條例第134條所定之不免責事由。
四、綜上所述，本件清算程序既經依法終結確定，本院復查無債
    務人具消債條例第133條、第134條各款所列之情事，揆諸首
    揭說明，債務人已符合免責之要件，本院自應以裁定免除債
    務人之債務。至債權人於本件免責裁定確定之翌日起一年內
    ，如發見債務人有虛報債務、隱匿財產或以不正當方法受免
    責者，自得另依消債條例第139條規定，聲請本院裁定撤銷
    免責，附此敘明。
五、依消費者債務清理條例第132條，裁定如主文。
中　　華　　民　　國　　110 　年　　10　　月　　29　　日
                  臺灣臺中地方法院民事庭
                    法  官  黃  家  慧
上為正本係照原本作成。
如不服本裁定，應於裁定送達後10日內，以書狀向本院提出抗告
，並繳納抗告費新臺幣1千元。
中　　華　　民　　國　　110 　年　　10　　月　　29　　日
                    書記官  戴  錦  文